【裁判字號】    99,裁,770
【裁判日期】    990331
【裁判案由】    虛報進口貨物
【裁判全文】
最  高  行  政  法  院  裁  定
                                       99年度裁字第770號
再 審原 告  上好有限公司
代  表  人  甲○○
再 審被 告  財政部臺北關稅局
代  表  人  乙○○
上列當事人間虛報進口貨物事件，再審原告對於中華民國98年3
月26日本院98年度判字第301號判決，本於行政訴訟法第273條第
1項第1款事由，提起再審之訴，本院裁定如下：
    主  文
再審之訴駁回。
再審訴訟費用由再審原告負擔。
    理  由
一、按提起再審之訴，應依行政訴訟法第277條第1項第4款之規
    定表明再審理由，此為必須具備之程式。所謂表明再審理由
    ，必須指明確定判決有如何合於法定再審事由之具體情事，
    始為相當。倘僅泛言有何條款之再審事由，而無具體情事者
    ，尚難謂已合法表明再審理由。如未表明再審理由，法院無
    庸命其補正。又行政訴訟法第273條第1項第1款所謂適用法
    規顯有錯誤，係指原判決所適用之法規與該案應適用之現行
    法規相違背，或與解釋判例有所牴觸者而言。至於法律上見
    解歧異，再審原告對之縱有爭執，要難謂為適用法規錯誤，
    而據為再審之理由。
二、本件再審原告主張本院98年度判字第301號確定判決有行政
    訴訟法第273條第1項第1款所定事由，對之提起再審之訴，
    其再審意旨略以：系爭衣服並非規格化之工業產品，其價格
    因款式、品牌、成分、時尚是否流行及採購時機不同而有極
    大差異，必須核憑貨樣方能正確估價。系爭成衣再審被告送
    請駐日代表劉松貴查價時，並無貨樣卻將每項價格均提高9.
    3倍，顯然違反經驗法則及證據法則，且違反關稅法第35條
    之核價規定，原確定判決不察，即判決駁回再審原告之上訴
    ，有判決適用法規顯有錯誤之違法等語，核其再審起訴所載
    內容，無非引用其在起訴狀及上訴狀之主張或補充其理由，
    對本院上開判決駁斥其主張之理由有所爭執，任意指摘為不
    當。然對於上開確定判決以：原判決經調查證據辯論後，已
    就上訴人在原審之主張如何不足採之論證取捨等事項詳為論
    斷，並無所謂判決不適用法規或適用不當等違背法令之情形
    ；又證據取捨與當事人所希冀者不同，致其事實之認定亦異
    於該當事人之主張者，不得謂為原判決有違背法令之情形，
    再審原告對於業經原判決詳予論述不採之事項再為爭執，難
    謂原判決有違背法令之情形，而駁回其上訴，究有如何合於
    行政訴訟法第273條第1項第1款規定之具體情事，則未據敘
    明，依上開規定及說明，其再審之訴自非合法。
三、據上論結，本件再審之訴為不合法。依行政訴訟法第278條
    第1項、第104條、民事訴訟法第95條、第78條，裁定如主文
    。
中    華    民    國    99    年    3     月    31    日
                    最高行政法院第二庭
                        審判長法官  鍾  耀  光
                              法官  吳  東  都
                              法官  陳  鴻  斌
                              法官  黃  淑  玲
                              法官  鄭  小  康
以  上  正  本  證  明  與  原  本  無  異
中    華    民    國    99    年    3     月    31    日
                              書記官  黃  淑  櫻


司法院資訊處製作；財團法人民間司法改革基金會備份。
